臺灣板橋地方法院交通事件裁定　　　 100年度交聲字第2516號
原處分機關　交通部公路總局臺北區監理所板橋監理站
異　議　人
即受處分人　張景翔
上列受處分人因違反道路交通管理處罰條例案件，對於交通部公
路總局臺北區監理所板橋監理站民國100 年7 月15日所為之裁決
（板監裁字第裁41-AEY761374號），聲明異議，本院裁定如下：
    主  文
異議駁回。
    理  由
一、原處分意旨略以：異議人即受處分人張景翔所有車號FPU-36
    3 號重型機車，於民國100 年5 月11日16時39分許，停放在
    設於臺北市○○街6 號前之人行道，有「設有禁止停車標誌
    之處所停車」之違規事實，經臺北市政府警察局中正第一分
    局交通分隊執勤員警製單舉發，爰依道路交通管理處罰條例
    第56條第1 項第4 款規定，裁處異議人罰鍰新臺幣（下同）
    600 元等語。
二、異議意旨略以：本件舉發違規照片的機車，僅是與異議人所
    有車號FPU-363 號重型機車的顏色相同，但異議人於100 年
    5 月6 日傍晚發現機車車牌再度遺失，由於未報案，始會發
    生車牌遭人懸掛在其他車輛違規停車遭警拍照取締，而誤認
    為係異議人所有之機車違規停放在人行道之事，是原處分機
    關以異議人在禁止臨時停車之人行道上停車，而裁處罰鍰60
    0 元，顯有誤會，爰依法聲明異議等語。
三、按「汽車駕駛人停車時，有下列情形之一者，處新臺幣600
    元以上1,200 元以下罰鍰：一在禁止臨時停車處所停車」、
    「第一項情形，交通勤務警察、依法令執行交通稽查任務人
    員或交通助理人員，應責令駕駛人將車移至適當處所；如汽
    車駕駛人不予移置或不在車內，得由該交通勤務警察、依法
    令執行交通稽查任務人員或交通助理人員為之」、「汽車臨
    時停車時，應依下列規定：一橋樑、隧道、圓環、障礙物對
    面、鐵路平交道、人行道、行人穿越道、快車道等處，不得
    臨時停車」、「人行道：指為專供行人通行之騎樓、走廊，
    及劃設供行人行走之地面道路，與人行天橋及人行地下道」
    ，道路交通管理處罰條例第56條第1 項第1 款、第3 項、同
    條例第3 條第3 款，道路交通安全規則第111 條第1 項第1
    款分別定有明文。而道路交通管理處罰條例所稱之汽車，包
    括機器腳踏車在內，此觀該條例第3 條第8 款規定自明。
四、經查：
  (一)本件異議人所有車號FPU-363 號重型機車，於100 年5 月11
    日16時39分許，曾停放在臺北市○○街6 號前之人行道，而
    有「設有禁止臨時停車之處所停車」之違規事實，業據舉發
    員警提出彩色照片與舉發違反道路交通管理事件通知單各1
    份為證（見本院卷第36頁）。而上開採證照片與警員吳庚霖
    於100 年9 月9 日至異議人住處拍攝異議人自承為其所有之
    機車照片4 張（見本院卷第33頁至第34頁），除未懸掛車牌
    與機車車尾增設置物箱外，其餘不論廠牌、車款型式、機車
    外殼顏色、坐墊款式與顏色，均完全相同，因異議人所有上
    開機車係78年出廠（即西元1989年），迄今已逾20年，車款
    型式老舊，現今已少有人騎乘該種車款之機車，縱或有之，
    一般而言，亦不可能如異議人所有上開機車之外觀狀況，保
    持毫無破損的良好狀態，堪認前述採證照片的機車即為異議
    人所有之機車。從而，異議人所有之機車於100 年5 月11日
    16 時39 分許，確有在禁止臨時停車之人行道上停放機車之
    違規行為，應為事實。
  (二)異議人接獲舉發違反道路交通管理事件通知單後，先於100
    年6 月13日提出交通違規案件陳述書，以上開機車的車牌於
    89年遺失後，即已辦理繳銷登記為由，否認採證照片中的機
    車為其所有，經臺北市政府警察局中正第一分局於100 年6
    月27日函覆原處分機關表示：依據上開機車車牌遺失報案紀
    錄資料，顯示上開機車的車牌於89年遺失辦理繳銷登記後，
    已於95年10月1 日經新北市政府警察局永和分局得和派出所
    尋獲在案等語，原處分機關因而於100 年7 月15日以異議人
    在設有停車標誌之處所停車，裁處異議人罰鍰600 元，異議
    人始於同日提出聲明異議狀表示：上開機車車牌已於100 年
    5 月6 日傍晚時候，發現車牌再度遺失，但未向警局報案，
    始會發生臺北市政府警察局中正第一分局函覆狀況等語，此
    有交通違規案件陳述書、臺北市政府警察局中正第一分局10
    0 年6 月27日函、交通部公路總局臺北區監理所板橋監理站
    100 年7 月15日違反道路交通管理事件裁決書、聲明異議狀
    各1 份在卷可參（見本院卷第10頁、第8 頁、第4 頁、第3
    頁），因異議人所有上開機車的車牌如於100 年5 月6 日傍
    晚，始再度遺失，因此一事件發生的時間既然遠較89年遺失
    車牌的事為近，異議人對此應印象深刻，豈會於100 年6 月
    13日提出申訴時，仍重提89年車牌遺失之事，而隻字未提車
    牌再度於100 年5 月6 日遺失？堪認異議人企圖以車牌遺失
    為由，規避其違規停車行為遭警舉發取締，經臺北市政府警
    察局中正第一分局檢視上開機車車牌遺失報案紀錄資料，發
    現異議人所言不實後，異議人始另杜撰車牌再度遺失的不實
    理由，自無可採。
  (三)本院於100 年9 月7 日傳訊異議人與舉發本件違規停車之警
    員吳庚霖到庭，異議人當庭表示：伊因車牌遺失迄今，伊所
    有上開機車迄今均放在家裡且無懸掛車牌等語（見本院卷第
    24頁反面），本院因而請警員吳庚霖退庭後，當日偕同異議
    人前往異議人住處，就異議人所有之機車予以拍照，詎證人
    吳庚霖偕同異議人抵達異議人位於新北市○○區○○路178
    巷5 弄4 號1 樓住處時，異議人向證人吳庚霖表示上開機車
    業已失竊，無法提供證人吳庚霖拍照，異議人並於同年月9
    日上午9 時許，撥打電話至臺北市政府警察局表示：自行在
    住處附近巷弄尋獲上開機車，要求警員前往採證等語，證人
    吳庚霖始於同日17時前往異議人前揭住處拍照如本院卷第33
    頁至第34頁所示一節，則有本院100 年9 月7 日訊問筆錄、
    臺北市政府警察局中正第一分局100 年9 月13日函各1 份附
    卷可憑（見本院卷第23頁至第26頁、第32頁），若非異議人
    擔心其依本院指示偕同警員吳庚霖於100 年9 月7 日當日退
    庭返家即由警員對其所有上開機車拍照，將發現上開機車仍
    懸掛FPU-363 號之車牌，始故意向警員吳庚霖謊稱上開機車
    失竊，致使警員吳庚霖無從拍照，待異議人事後將上開機車
    的車牌拆除後，再行通知警員吳庚霖到場拍照，又豈會如此
    恰巧於100 年9 月7 日臨時發現機車失竊，並於相隔短短不
    到2 日再行尋獲之理！足認異議人向警員表示機車失竊，無
    非在於阻礙本院發現上開機車仍懸掛車牌的事實，則其辯稱
    異議人辯稱採證照片上的機車非其所有云云，無非係推諉卸
    責之詞，要無可採。
五、綜上所述，異議人所有車號FPU-363 號重型機車，確曾於10
    0 年5 月11日16時39分許，曾停放在臺北市○○街6 號前之
    人行道，而有「設有禁止臨時停車之處所停車」之違規行為
    ，應依道路交通管理處罰條例第56條第1 項第1 款規定，予
    以裁罰，是本件異議人之異議並無理由，原處分機關依道路
    交通管理處罰條例第56條第1 項第4 款規定，所為上開裁決
    ，除引用法條應予更正為同條例第56條第1 項第1 款外，即
    其任何違誤，異議人之異議應予駁回。
六、至於異議人明知其所有FPU-363 號重型機車的車牌與機車本
    體，從未遺失或失竊，卻為圖規避監理機關依道路交通管理
    處罰條例所為之裁處，向警員表明遺失或失竊，業已涉犯刑
    法第171 調第1 項未指定犯人誣告罪嫌，自應由本院依法移
    送檢察官依法處理。
據上論斷，應依道路交通管理處罰條例第87條第2 項、第56條第
1 項第1 款，道路交通事件處理辦法第18條，裁定如主文。
中    華    民    國   100    年    12    月    29    日
                  刑事第六庭  法  官  高增泓
以上正本證明與原本無異。
如不服本裁定應於送達後5 日內向本院提出抗告狀。
                              書記官  林政良
中    華    民    國   100    年    12    月    29    日